臺灣臺中地方法院刑事判決　　　　　 94年度中簡上字第346號
上　訴　人
即　被　告　丙○○
上上訴人因毀棄損壞案件，不服本院院臺中簡易庭九十四年度中
簡字第一一七二號中華民國九十四年四月二十八日第一審簡易判
決（聲請簡易判決處刑案號：臺灣臺中地方法院檢察署九十四年
度偵字第三八一五號），提起上訴，本院管轄之第二審合議庭判
決如下：
    主    文
原判決撤銷。
丙○○損壞他人之鐵捲門，足以生損害於他人，處拘役肆拾日，
如易科罰金，以佰元折算壹日。
    犯罪事實
一、丙○○受僱於連豐有限公司（下稱連豐公司），因連豐公司
　　受李福泰委託向乙○○催討欠債新臺幣（下同）四十五萬一
    千元，丙○○乃於民國九十三年十二月十七日至乙○○住處
    催討債務，於同日十六時許，在乙○○臺中縣豐原市○○里
    ○○街二三號住處，因不滿乙○○欲趕他出門，又將鐵捲門
    拉下，竟基於毀損之犯意，以雙手撐阻鐵捲門，造成乙○○
    所有之鐵捲門損壞，足以生損害於乙○○。
二、案經乙○○訴由臺中縣警察局豐原分局報請臺灣臺中地方法
    院檢察署檢察官偵查後聲請簡易判決處刑。
    理    由
一、訊據上訴人即被告（下稱被告）丙○○對於前揭事實坦承不
    諱，核與告訴人乙○○於警詢時及偵查中指訴及證述、證人
    李福泰於偵查中證述之情節相符，且有照片四張附卷可稽，
    事證明確，被告犯行堪以認定。
二、核被告所為，係犯刑法第三百五十四條之毀損罪。原審予以
    論科，固非無見，惟刑法第三百五十四條之毀損罪以「足以
    生損害於公眾或他人」為構成要件，此項犯罪之成立要件自
    應於事實欄為認定，並記載於主文。本件犯罪事實原審係引
    用檢察官聲請簡易判決處刑書之記載，惟該聲請簡易判決處
    刑書漏未於事實欄認定被告毀損鐵捲門之行為「足以生損害
    於乙○○」，原審於簡易判決之主文欄亦漏未依前開法條之
    規定記載「足以生損害於他人」，已足以構成撤銷之理由。
    另被告於九十四年三月十六日與告訴人達成民事和解，賠償
    告訴人五千元，告訴人於原審判決後之九十四年五月九日檢
    附前開和解書具狀撤回告訴，有撤回告訴狀及所檢附之和解
    書附卷可稽（見原審卷第二三至二六頁），原審未及審酌上
    情而量處被告拘役五十日，稍嫌過重，被告上訴意旨執此指
    摘原判決不當，求予撤銷改判，即有理由，應由本院將原判
    決撤銷改判。爰審酌被告係因受託向告訴人索取債務，於告
    訴人不願協商，並欲趨趕被告出門之情況下，一時思慮不周
    ，始以手撐住鐵捲門，造成該鐵捲門之損害，其動機、目的
    、手段，事後已與告訴人就民事部分成立和解，賠償告訴人
    所受之損害，已如前述，及犯後坦承所犯、態度良好等一切
    情狀，量處如主文第二項所示之刑，並諭知易科罰金之折算
    標準。又被告曾於九十四年間犯詐欺罪，經本院判處有期徒
    刑四月，如易科罰金，以三百元折算一日，於九十四年五月
    十九日易科罰金執行完畢，有臺灣高等法院被告全國前案紀
    錄表在卷可憑，是本案與刑法第七十四條所定得宣告緩刑之
    要件不合，自不得諭知緩刑，併予敘明。
據上論斷，應依刑事訴訟法第四百五十五條之一第一項及第三項
、第三百六十九條第一項前段、第三百六十四條、第二百九十九
條第一項前段，刑法第三百五十四條、第四十一條第一項前段，
罰金罰鍰提高標準條例第一條前段、第二條，判決如主文。
本案經檢察官甲○○到庭執行職務。
中　　華　　民　　國　　94　　年　　7 　　月　　26　　日
                  刑事第十四庭審判長法  官  楊真明
                                    法  官  劉逸成
                                    法  官  黃渙文
上正本證明與原本無異。
本件不得上訴。
                                    書記官  蔡宜林
中　　華　　民　　國　　94　　年　　7 　　月　　26　　日
附錄本案論罪科刑法條全文
中華民國刑法第三百五十四條：
毀棄、損壞前二條以外之他人之物或致令不堪用，足以生損害於
公眾或他人者，處二年以下有期徒刑、拘役或五百元以下罰金。
